lt-LT: Proga, kuriai skirta suknelė: Gimtadienis; Laisvalaikio; Šokiai; Kasdienis; Oficialus; Atostogos; Konkursai; Vakarėliai; Portretas; Religinė ceremonija; Mokykla; Vestuvės; Kita
nl: Gelegenheid jurk: Verjaardag; Casual; Dans; Elke dag; Formeel; Vakantie; Verkiezing; Feest; Portret; Religieuze ceremonie; School; Bruiloft; Andere
el: Περίσταση φορέματος: Γενέθλια; Σπορ; Χορός; Καθημερινό; Επίσημο; Γιορτή; Εκδήλωση; Διασκέδαση της παρέας; Πορτρέτο; Θρησκευτική τελετή; Σχολείο; Γάμος; Άλλο
sk-SK: Príležitostné šaty: Narodeniny; Neformálny; Tanec; Na každý deň; Formálny; Dovolenka; Spoločenský; Párty; Portrét; Náboženský obrad; Škola; Svadba; Iné
sv: Klädtillfälle: Födelsedag; Ledig; Dans; Vardaglig; Formell; Helgdag; Festtåg; Fest; Porträtt; Religiös ceremoni; Skola; Bröllop; Övrigt
ja: 服装の機会: 誕生日; カジュアル; ダンス; 日常; フォーマル; 休日; ページェント; パーティー; ポートレート; 宗教&冠婚葬祭; 学校; ウェディング; その他
fr: Occasion vestimentaire: Anniversaire; Occasionnel; Danse; Tous les jours; Formelle; Fêtes de fin d’année; Fastueux; Fête; Portrait; Cérémonie religieuse; École; Mariage; Autre
pl: Okazja do założenia ubioru: Urodziny; Obuwie codziennego użytku; Taniec; Codziennie; Formalny; Świątecznie; Konkurs piękności; Partia; Portret; Ceremonia religijna; Szkoła; Ślub; Inne
it: Occasione del vestito: Compleanno; Casual; Danza; Per tutti i giorni; Formale; Vacanza; Spettacolo; Festa; Ritratto; Cerimonia religiosa; Scuola; Matrimonio; Altro
cs: Příležitost použití šatů: Narozeniny; Neformální; Tanec; Každodenní; Formální; Prázdniny; Průvod; Oslava; Portrét; Náboženský ceremoniál; Škola; Svatba; Jiné
nb: Kjoleanledning: Fødselsdag; Uformelt; Dans; Hverdag; Formell; Ferie; Konkurranse; Fest; Portrett; Religiøst seremoni; Skole; Bryllup; Annet
th: โอกาสสำหรับการแต่งตัว: วันเกิด; ไม่เป็นทางการ; เต้นรำ; ทุกวัน; เป็นทางการ; วันหยุด; งานประกวด; งานสังสรรค์; ภาพถ่ายบุคคล; พิธีทางศาสนา; งานโรงเรียน; งานแต่งงาน; อื่นๆ
ro-RO: Ocazie rochie: Zi de naștere; Casual; Dans; Zilnică; Formală; Vacanță; Concurs de frumusețe; Petrecere; Portret; Ceremonia religioasă; Școală; Nuntă; Altele
tr: Elbise etkinliği: Doğum günü; Gündelik; Dans; Her gün; Resmi; Tatil; Toren; Parti; Portre; Dini tören; Okul; Düğün; Diğer
fi: Puvun tilaisuus: Syntymäpäivä; Rento; Tanssi; Jokapäiväinen; Muodollinen; Loma; Näyttely; Bileet; Muotokuva; Uskonnollinen seremonia; Koulu; Häät; Muu
ko: 드레스 행사: 생일; 캐주얼; 춤; 일상; 정형적인; 휴일; 행렬; 파티; 인물; 종교 의식; 학교; 결혼식; 기타
pt-BR: Ocasião do vestido: Aniversário; Casual; Dança; Diariamente; Formal; Festas; Concurso de beleza; Festa; Retrato; Cerimonia religiosa; Escola; Casamento; Outro
bg-BG: Повод за роклята: Рожден ден; Небрежна; Танци; Всекидневна; Официална; Ваканция; Конкурс; Парти; Портрет; Религиозна церемония; Училище; Сватба; Други
en: Dress occasion: Birthday; Casual; Dance; Everyday; Formal; Holiday; Pageant; Party; Portrait; Religious ceremony; School; Wedding; Other
zh-CN: 穿着场合: 生日; 随意; 舞蹈; 每天; 正式; 假日; 盛会; 派对; 人像; 宗教仪式; 上学; 婚礼; 其他
sl-SI: Priložnost za nošenje obleke: Rojstni dan; Sproščeno; Ples; Vsakodnevno; Formalno; Praznik; Lepotno tekmovanje; Zabava; Portret; Verski obred; Šola; Poroka; Drugo
zh-TW: 穿著場合: 生日; 休閒; 舞蹈; 日常; 正式; 節日; 盛會; 派對; 肖像; 宗教儀式; 學校; 婚禮; 其他
vi: Kiểu váy: Sinh nhật; Thân mật; Nhảy múa; Thường ngày; Trang trọng; Ngày nghỉ; Cuộc thi; Tiệc tùng; Chân dung; Nghi lễ tôn giáo; Trường học; Lễ cưới; Khác
ru: Тип платья: День рождения; Повседневный; Танцы; Повседневный; Официальный; Праздничный; Конкурс; Вечеринка; Портрет; Религиозная церемония; Школа; Свадьба; Другой
pt-PT: Vestido para ocasião: Aniversário; Casual; Dança; Diário; Formal; Feriado; Concurso; Festa; Retrato; Cerimónia religiosa; Escola; Casamento; Outro
hu: Ruha viselésének alkalma: Születésnap; Alkalom; Tánc; Hétköznapi; Hivatalos; Ünnep; Parádé; Parti; Portré; Vallási szertartás; Iskola; Esküvő; Egyéb
es: Ocasión de vestir: Cumpleaños; Informal; Danza; Diario; Formal; Festividades; Desfile; Fiesta; Retrato; Ceremonia; Escuela; Boda; Otros
de: Kleid für gesellschaftliche Anlässe: Geburtstag; Lässig; Tanz; Alltäglich; Formell; Feiertag; Festzug; Party; Porträt; Religiöse Zeremonie; Schule; Hochzeit; Sonstiges
hr-HR: Prigoda za haljinu: Rođendan; Ležerno; Ples; Svakodnevna; Formalna; Praznici; Natjecanje; Zabava; Portret; Vjerski obred; Škola; Vjenčanje; Ostalo
da: Lejlighed for kjole: Fødselsdag; Afslappet; Dans; Hverdag; Formelt; Ferie; Opvisning; Fest; Portræt; Religiøs ceremoni; Skole; Bryllup; Andet